【裁判字號】    90,易,2590
【裁判日期】    890828
【裁判案由】    賭博
【裁判全文】
臺灣板橋地方法院刑事判決                          九十年度易字第二五九號
    公  訴  人  臺灣板橋地方法院檢察署檢察官
    被      告  丁○○
    選任辯護人  陳建宏律師
    被      告  戊○○
    被      告  乙○○
    被      告  丙○○
    被      告  甲○○
右列被告因賭博案件，經檢察官提起公訴（九十年度偵字第七七三０號），本院判決
如左：
    主  文
丁○○共同連續意圖營利，聚眾賭博，累犯，處有期徒刑陸月，如易科罰金，以參佰
元折算壹日。附表所示之物均沒收之。
戊○○、乙○○、丙○○、甲○○共同連續意圖營利，聚眾賭博，處有期徒刑參月，
如易科罰金，均以參佰元折算壹日。附表所示之物均沒收之。
    事  實
一、丁○○於民國八十七年間，曾犯賭博案件，經臺灣板橋地方法院判處有期徒刑五
    月確定，於同年十一月十一日易科罰金執行完畢。詎丁○○不知悔改，又基於意
    圖營利之概括犯意，自民國八十九年十月間某日起至九十年四月十九日止，在臺
    北縣三重市○○○○道萬善堂後方公園之公共場所，私設俗稱「六合樂」簽賭卡
    號碼，且以日薪新臺幣（下同）一千二百元代價，自九十年二月間起僱用有犯意
    聯絡之戊○○、乙○○、丙○○、甲○○負責收牌支及找錢等工作，連續提供不
    特定之人簽選號碼賭博財物。簽卡計分為「雙星」﹑「三星」「四星」三種，每
    簽一支賭注為為新臺幣八十元，以核對每星期二﹑四當期之香港六合彩開獎之六
    組號碼或其重組號碼為準，多次聚集不特定多數人簽選下注，領取簽單為憑，凡
    賭客中獎者「雙星」可得五千二百元；「三星」可得五萬二千元；「四星」可得
    六十二萬元之賭金，未簽中者，所繳之賭資即歸丁○○所有，並由其自中獎之優
    勢結果，從中謀取利潤。嗣於九十年四月十九日十五時四十分許，為警當場查獲
    ，並扣得如附表所示之物。
二、案經臺北縣警察局三重分局報請臺灣板橋地方法院檢察署檢察官偵查起訴。
    理  由
一、右揭事實，訊據被告丁○○固坦承私設六合彩賭局等情，惟矢口否認有僱用戊○○、乙○○、丙○○、甲○○等人，辯稱：係因為手痛，請他們幫忙，買個便當
    請他們意思意思云云。被告戊○○、乙○○、丙○○、甲○○則均矢口否認，辯
    稱：沒有給丁○○僱用云云，戊○○辯稱：是去簽賭剛好被警察抓，警察說乾脆
    說給丁○○僱用云云。被告乙○○則辯稱：是臨時幫忙云云。被告丙○○則辯稱
    ：不是長期僱用，有時候給伊幾百元云云。經查，右揭事實業據被告丁○○、戊○○、乙○○、丙○○、甲○○等人於警訊時供承不諱，於檢察官偵查時亦坦承
    警訊筆錄實在，是於本院改口稱：僅是去幫忙，或去簽賭云云，顯不足採。此外
    ，尚有扣案如附表所示之物及臨檢紀錄表、現場圖可資參照，本件事證明確，被
    告丁○○、戊○○、乙○○、丙○○、甲○○犯行均堪認定。
二、查被告等人意圖營利，提供上開場所，聚眾賭博，且身兼決定勝負於偶然變數之
    賭徒身分，與其他簽賭者同在公眾得出入之場所對賭，核被告丁○○、戊○○、
    乙○○、丙○○、甲○○等人所為係犯刑法第二百六十六條第一項普通賭博罪﹑
    第二百六十八條前段之意圖營利供給賭博場所罪及同條後段之意圖營利聚眾賭博
    罪。被告等人有犯意之聯絡與行為之分擔，均為共同正犯。被告等人於各該期香
    港政府六合彩開獎前之多次供給賭博場所，聚眾賭博，或與賭徒對賭，均係基於
    一個賭博犯意之決定，達成其同一犯罪之各個舉動，應屬法律概念之一接續行為
    。被告等人先後經營多期，時間緊接，犯罪構成要件相同，顯均係基於概括之犯
    意反覆為之，應依連續犯之規定論以一罪，並依法加重其刑。其一行為而觸犯上
    述三罪名，應依想像競合犯之例，從較重之意圖營利聚眾賭博罪處斷。查被告丁○○於八十七年間，曾犯賭博案件，經臺灣板橋地方法院判處有期徒刑五月確定
    ，於同年十一月十一日易科罰金執行完畢之事實，有台灣高等法院被告全國前案
    紀錄表在卷可稽。其於刑之執行完畢後五年內，再犯有期徒刑之本罪，為累犯，
    應依法加重其刑。並遞加重之。爰審酌被告等人經營六合彩賭博，危害社會經濟
    秩序，敗壞社會善良風俗甚鉅，暨其犯罪之動機、目的、手段、所得之利益及犯
    罪後之態度等一切情狀，各量處如主文所示之刑，並均諭知易科罰金之折算標準
    ，以資懲儆。扣案如附表所示之物，均為被告所有供犯罪所用之物，並依刑法第
    三十八條第一項第二款之規定宣告沒收。
據上論斷，應依刑事訴訟法第二百九十九條第一項前段，刑法第二十八條、第五十六
條、第二百六十八條前段、後段、第二百六十六條第一項前段、第五十五條、第四十
七條、第四十一條、第三十八條第一項第二款，罰金罰鍰提高標準條例第一條前段、
第二條，判決如主文。
本案經檢察官陳炎辰到庭執行職務。
中      華      民      國    八十九    年      八      月    二十八    日
                              臺灣板橋地方法院刑事第四庭
                                  法    官    徐  子  涵
右正本證明與原本無異。
如不服本判決，應於判決送達後十日內向本院提出上訴狀 (應附繕本)。
                                  書 記 官    彭  麗  紅
中      華      民      國      九十      年     九    月       三      日
中華民國刑法第二百六十六條
(普通賭博罪與沒收物)
在公共場所或公眾得出入之場所賭博財物者，處一千元以下罰金。但以供
人暫時娛樂之物為賭者，不在此限。
當場賭博之器具與在賭檯或兌換籌碼處之財物，不問屬於犯人與否，沒收
之。
中華民國刑法第二百六十八條
(圖利供給賭場或聚眾賭博罪)
意圖營利，供給賭博場所或聚眾賭博者，處三年以下有期徒刑，得併科三
千元以下罰金。
附表
┌──┬─────┬────────┬──┬─────────┐
│編號│品名      │數  量（新台幣）│編號│品名        數  量│
├──┼─────┼────────┼──┼─────────┤
│一  │賭資      │二萬二千九百十元│六  │原子筆      四支  │
├──┼─────┼────────┼──┼─────────┤
│二  │六合彩手冊│四本            │七  │簽單表      十九張│
├──┼─────┼────────┼──┼─────────┤
│三  │簽單簿    │二十七本        │八  │帳單        乙張  │
├──┼─────┼────────┼──┼─────────┤
│四  │簽單      │五十四張        │九  │空白簽單表  七張  │
├──┼─────┼────────┼──┼─────────┤
│五  │計算機    │三台（公訴人誤  │十  │簽單         二張 │
│    │          │載為二台）      │    │                  │
└──┴─────┴────────┴──┴─────────┘


司法院資訊處製作；財團法人民間司法改革基金會備份。
